臺灣板橋地方法院刑事判決　　　　　　　96年度訴字第1623號
公　訴　人　臺灣板橋地方法院檢察署檢察官
被　　　告　王金鵬
上列被告因竊盜案件，經檢察官提起公訴（96年度偵字第4190號
號），本院判決如下：
    主  文
王金鵬犯結夥竊盜罪，處有期徒刑壹年，減為有期徒刑陸月，如
易科罰金，以新臺幣壹仟元折算壹日。
    事  實
一、王金鵬與陳竑名、陳時德、周財興（均另行審結），共同基
    於意圖為自己不法所有之犯意聯絡，於九十六年二月五日上
    午九時二十分許，先由陳竑名至臺北縣土城市某車行承租車
    號00－○○○○號自小貨車後，再於同日上午十時二十分
    許，與周財興、陳德時同至臺北縣三峽鎮○○街○○○○○
    號對面會合，共同徒手竊取原置溪中，由臺北縣三峽鎮公所
    建設課技士李玉龍管領之白鐵製排水攔污柵欄二塊（價值約
    新臺幣四萬元），得手後合力搬運至前開自小貨車上時，當
    場為埋伏之員警詹清宏等人查獲，並扣得白鐵製排水攔污柵
    欄二塊等物。
二、案經臺北縣政府警察局三峽分局報告臺灣板橋地方法院檢察
    署檢察官偵查起訴。
    理  由
一、訊據被告王金鵬固不否認曾於九十六年二月五日上午十時二
    十分，與周財興、陳德時、陳竑名同至臺北縣三峽鎮○○街
    ○○○○○號對面會合，合力徒手竊取臺北縣三峽鎮公所建
    設課技士李玉龍管領之白鐵製排水攔污柵欄二塊（價值約新
    臺幣四萬元），得手後四人共同搬運至前開自小貨車上時，
    當場為埋伏之員警詹清宏等人查獲等情，惟矢口否認有何竊
    盜犯行，辯稱：當時是周財興忽然跑到伊位在三峽民族街的
    家裡，要伊出去幫忙去搬東西，周財興說拜託一下幫他搬一
    下東西，三五下就好了，然後伊就跟周財興一人一台的騎摩
    托車到離伊家差不多一公里左右的現場去，就在溪邊的馬路
    上，因為是朋友，所以伊都沒有問是什麼事情，伊去就幫忙
    搬上車，伊不知道鐵柵欄是誰的，因為周財興說三五分鐘就
    好了，伊也沒有好奇的問鐵柵欄是怎麼來的，去就幫忙搬，
    鐵柵欄差不多兩、三個人才搬得上車，伊搬上去也沒有問是
    怎麼回事，也沒有問周財興是什麼事情，伊也沒有問周財興
    要如何處理，現場伊只有認識周財興，陳竑名和陳德時也有
    在現場幫忙搬，伊沒有離開就直接被查獲，伊不知道周財興
    那天叫伊搬的是什麼東西，因為伊覺得周財興的人不錯，所
    以伊沒有認為那些東西是來路不明，並無竊盜犯意云云。惟
    查：
  (1)被告上揭犯罪事實，有證人詹清宏偵查中經具結後之證詞可
    佐，與告訴人李玉龍於警詢中之指訴情節、同案被告陳竑名
    、周財興、陳德時於警詢、偵查中之供述、本院準備程序中
    認罪之供述互核相符，並有臺北縣政府警察局三峽分局贓物
    認領保管單一份、現場照片六幀在卷可稽（雙方當事人均不
    爭執上開證據能力，本院經核亦無不適當證據存在）。
  (2)被告雖以上情置辯，然依被告供稱與周財興並非熟識，僅係
    在電玩店認識，認識約半年，伊都是在電玩店偶然遇到，對
    周財興瞭解不多，僅聽周財興曾經告訴伊在作板模等情，竟
    稱僅因周財興臨時邀請幫忙搬東西，未問情由，亦不論報酬
    ，即與周財興各騎機車，遠道前往溪邊；又自承有少年竊盜
    非行紀錄，知道偷東西會被判刑，既由周財興帶往顯非周財
    興住處之偏僻處所，又見該不明來源之不銹鋼柵欄，顯然具
    有一定價值，於不知為何物，復認為與周財興從事之板模行
    業無關之情形下，竟猶毫無探詢該物原主或所為何事之意，
    即參與在場人員，費力將該物搬運上車，其所辯情節有違經
    驗法則，已非單純疏忽，顯非無隱，難以建立合理懷疑而推
    翻前揭積極證據。從而被告所辯無竊盜犯意云云，無從採信
    ，本案事證明確，被告犯行已堪認定，自應依法論科。
二、核被告所為，係犯刑法第三百二十一條第一項第四款之加重
    竊盜罪。被告與成年男子陳竑名、陳時德、周財興等三人間
    ，就竊盜之犯行有犯意聯絡與行為分擔，為共同正犯。爰審
    酌被告參與竊取財物之價值、用供排水攔污，事關公共衛生
    及安全甚鉅，幸經當場人贓俱獲，未造成進一步之危害，並
    由被害人領回失物，惟其犯後否認犯行，飾詞圖卸，未見確
    實悔意，本院因此認為，被告固無據實陳述之義務，然其缺
    乏為自己行為負責之決心，自應施以相當之刑罰，以求收教
    化之效，兼衡其素行、智識程度，其犯罪之動機、目的、手
    段，參與犯罪之程度等一切情狀，量處如主文所示之刑，以
    示懲儆。末查被告犯罪日期係在民國九十六年四月二十四日
    前，原宣告刑並合於減刑要件，爰依中華民國九十六年罪犯
    減刑條例規定予以減刑，並諭知易科罰金折算標準。
據上論斷，應依刑事訴訟法第299 條第1 項前段，中華民國九十
六年罪犯減刑條例第2 條第1 項第3 款、第?條、第9 條，刑法
第28條、第321 條第1 項第4 款、第41條第1 項前段，判決如主
文。
本案經檢察官靳開聖到庭執行職務。
中    華    民    國    96    年    7     月    27    日
                  刑事第八庭  法 官  王偉光
以上正本證明與原本無異。
如不服本判決應於送達後10日內向本院提出上訴狀。
                              書記官  陳怡君
中    華    民    國    96    年    7     月    27    日
附錄本案論罪科刑法條全文：
中華民國刑法第321條
（加重竊盜罪）
犯竊盜罪而有左列情形之一者，處 6 月以上、 5 年以下有期徒刑：
一  於夜間侵入住宅或有人居住之建築物、船艦或隱匿其內而犯之者。
二  毀越門扇、牆垣或其他安全設備而犯之者。
三  攜帶兇器而犯之者。
四  結夥三人以上而犯之者。
五  乘火災、水災或其他災害之際而犯之者。
六  在車站或埠頭而犯之者。
前項之未遂犯罰之。